【裁判字號】    92,聲,402
【裁判日期】    920530
【裁判案由】    返還提存物
【裁判全文】
臺灣士林地方法院民事裁定  九十二年度聲字第四○二號
    聲  請  人  台北市政府工務局養護工程處
    法定代理人  乙○○
    代  理  人  林永頌律師
                辜郁雯律師
                楊淑玲律師
    相  對  人  甲○○        住台北市士林區○○○路○段六三巷十二弄十號
右當事人間聲請返還提存物事件，本院裁定如左：
    主      文
聲請駁回。
聲請程序費用由聲請人負擔。
    理      由
一、本件聲請人聲請返還本院八十八年度存字第一三二六號提存事件之擔保金新台幣
    伍拾萬元。其陳述略稱：聲請人與相對人間因損害賠償事件，前遵鈞院八十八年
    度民全字第十號民事裁定，提存新臺幣伍拾萬元而聲請對相對人之財產為假扣押
    在案。茲因本案訴訟經台灣高等法院判決，聲請人一部勝訴確定，聲請人並定二
    十日以上期間催告相對人行使權利而未行使，聲請人自得請求返還擔保金云云，
    並提出民事裁定、提存書、查封命令、確定證明書、存證信函暨回執各一件，及
    民事判決影本二份（均影本）為證。
二、按所謂訴訟終結，在因假扣押或假處分所供擔保之情形，因該擔保係為保障受擔
    保利益人因不當假扣押或假處分所受損害而設，倘執行法院已依假扣押或假處分
    裁定實施假扣押或假處分之執行，則在供擔保人撤回假扣押或假處分之執行前，
    受擔保利益人所受損害仍可能繼續發生，損害額既未確定，自無強令其行使權利
    之理。故在假扣押或假處分所供之擔保，供擔保人依民事訴訟法第一百零六條準
    用同法第一百零四條第一項第二款規定，聲請以裁定命返還其擔保金之場合，必
    供擔保人已撤回假扣押或假處分之執行，始得謂與民事訴訟法第一百零四條第一
    項第二款所定之「訴訟終結」相當，而得依該條款行使定期催告之權利（最高法
    院八十五年度台抗字第六四五號裁定參照）。本案聲請人雖以存證信函催告相對
    人行使權利，而相對人未為行使，惟經本院調閱八十八年度執全字第一一七二二
    號卷宗發現，聲請人並未撤回假扣押之執行，雖聲請人已另以確定判決為執行名
    義，而由執行法院調取前開假扣押案卷為本案執行，惟聲請人之本案判決為部分
    勝訴，故其既未撤回假扣押之執行，則該假扣押債權仍可能列入分配（如執行費
    ），是以相對人於聲請人撤回假扣押之執行前，仍有受有損害之可能，故依據上
    開最高法院之見解，本案既未符合訴訟終結之要件，則聲請人之催告亦不合法，
    是聲請人之主張亦不符合民事訴訟法第一百零四條第一項第二款之規定。
三、依上說明，聲請人之聲請即不符合返還擔保金之要件，本件聲請人之聲請，應予
    駁回。
四、依民事訴訟法第九十五條、第七十八條裁定如主文。
中      華      民      國    九十二    年      五      月    三十      日
                                     臺灣士林地方法院民事第一庭
~B法      官  劉穎怡
右為正本係照原本作成。
如對本裁定抗告須於裁定送達後十日內向本院提出抗告狀。
中      華      民      國    九十二    年      六      月      三      日
~B法院書記官  陳雪麗


司法院資訊處製作；財團法人民間司法改革基金會備份。
